

Datos de contacto

- Santiago de Querétaro, Qro. México
- 🔀 nirvanabelengāgmail.com
- (+52) 442-186-6593
- in /nirvanabelen/
- /Nivaniz

Idiomas

Español - Nativo
Inglés - Full Professional Proficiency
Portugués - Minimum Professinal Proficiency
Chino - HSK1

Certificados

DP Database Programming with SQL - Oracle Academy (2023)

Técnico en integridad web - Fundación Carlos Slim (2023)

Diseño UI/UX - EDTeam (2022)

HTML5 - Curso Impartido por la Universidad Autónoma de Querétaro (2022)

Nirvana Belen González López

ESTUDIANTE DE INGENIERÍA DE SOFTWARE

UX/UI, FIGMA, SQL, Front-end Design, JS

Resumen

Soy estudiante de la carrera de Ingeniería de Software en la Universidad Autónoma de Querétaro, México. Soy una persona autodidacta, emocionada por aprender e investigar. Cuento con experiencia en desarrollo web y en el manejo y enseñanza de las TIC. Apasionada por los lenguajes.

Habilidades principales

- Desarrollo de desarrollo-web básico
- Excelentes habilidades comunicativas
- Análisis de estrategias
- Resolución de problemas
- Gran rendimiento bajo presión
- Manejo de herramientas tecnológicas
- Habilidades de diseño
- Facilidad para seguir instrucciones
- Investigación y creación de talleres de usuario

Experiencia laboral

AUXILIAR DE MAESTRA DE INFORMÁTICA

Instituto Alma Latina | Febrero de 2021 - Junio 2022

- Elaboración de clases grupales didácticas.
- Preparación de alumnos en habilidades básicas de informática
- Enseñanza y ayuda a estudiantes.

CAJERA

Pizerría Take-Away en Holbox, México | Enero 2020 -Enero 2021

- Cobro a clientes
- Detección y resolución de problemas
- Manejo y almacenamiento de dinero
- Mantuve en todo momento actualizado el sistema de ventas.

Formación académica

GRADO EN INGENIERÍA DE SOFTWARE

Carrera Profesional | Junio 2021 -Actualmente en curso Licenciatura en Ingeniería de Software

Cursando actualmente el 4to semestre de la carrera. En donde he desarrollado proyectos estudiantiles.

TÉCNICA EN INFORMÁTICA

Bachillerato Técnico | Agosto de 2019-Julio de 2021 Bachillerato Técnico con capacitación en Informática.

Realicé una serie de proyectos de estudios y completé con honores la capacitación en Informática cursando una serie de materias.